臺灣高雄地方法院刑事判決　　　　　　 96年度交易字第530號
公　訴　人　臺灣高雄地方法院檢察署檢察官
被　　　告　乙○○
輔　佐　人　甲○○
上列被告因過失傷害案件，經檢察官提起公訴（96年度偵字第14
622 號），本院判決如下：
    主  文
乙○○因過失傷害人，處拘役參拾日，減為拘役拾伍日，如易科
罰金，以新臺幣壹仟元折算壹日。
    事  實
一、乙○○於民國95年12月16日上午，駕駛車牌號碼6918 -PA號
    自用小客車，沿高雄市○○區○○街由南往北方向行駛，於
    同日上午9 時10分許，行經該路與興中二路有燈光號誌之交
    岔路口時，本應注意汽車行駛至交岔路口，應遵守燈光號誌
    ，而閃光紅燈係表示停車再開，車輛應減速接近，先停止於
    交岔路口前，讓幹線道車優先通行後認為安全時，方得續行
    ，且當時天候晴、日間有自然光線、路面乾燥無缺陷、無道
    路障礙，並無不能注意之情形，竟於通過該閃光紅燈路口時
    ，亦疏於注意未暫停禮讓，適丙○○騎乘車牌號碼YWD-078
    號輕型機車，沿興中二路由東往西方向行駛至上開路口，疏
    未注意行經閃光黃燈路口時，應減速接近，注意安全，小心
    通過，乙○○所駕駛之上開自用小客車前方右側保險桿乃撞
    及丙○○所騎乘上開輕型機車之左側車身，丙○○因而人車
    倒地，受有臉部挫擦傷、身體多處挫傷等傷害。乙○○於肇
    事後，於偵查機關之公務員尚未發覺其犯罪前，主動向到場
    處理之警員表示係肇事者，願受裁判而自首。
二、案經丙○○訴由臺灣高雄地方法院檢察署檢察官偵查起訴。
    理  由
壹、證據能力部分：本判決後述所引用之證據資料，其中傳聞證
    據部分，縱無刑事訴訟法第159 條之1 至第159 條之4 或其
    他規定之傳聞證據例外情形，亦因檢察官及被告或同意可作
    為證據使用，或未聲明異議，依刑事訴訟法第159 條之5第1
    項、第2 項之規定，本院審酌該證據作成之情況，認為適當
    ，應得為證據。至本判決未引用之證據，既未經援引為認定
    犯罪事實之基礎，爰不逐一論述該等證據之證據能力，附此
    敘明。
貳、實體部分：
一、上開犯罪事實，業據被告乙○○於本院審理中坦白承認（參
    本院卷第59頁），核與證人即告訴人丙○○於警詢中所述情
    節相符（詳96年度他字第130 號偵查卷第40頁），並有高雄
    市道路交通事故現場圖、道路交通事故調查報告表、現場照
    片及阮綜合醫院診斷證明書等資料在卷可資佐證（詳96年度
    他字第130 號偵查卷第4 頁、第36頁至第38頁、第41頁至第
    45頁）。按道路交通安全規則第102 條第1 項第1 款規定「
    汽車行駛至交岔路口，其行進、轉彎，應遵守燈光號誌或交
    通指揮人員之指揮，遇有交通指揮人員指揮與燈光號誌並用
    時，以交通指揮人員之指揮為準」。而「特種閃光號誌各燈
    號顯示之意義：一、閃光黃燈表示「警告」，車輛應減速接
    近，注意安全，小心通過。二、閃光紅燈表示「停車再開」
    ，車輛應減速接近，先停止於交岔路口前，讓幹道車優先通
    行後認為安全時，方得續行」，亦為道路交通標誌標線號誌
    設置規則第211 條第1 項第1 款、第2 款所明定（起訴書記
    載被告未注意「汽車行駛至交岔路口，其行進應遵守燈光號
    誌之指示，於閃光紅燈時應先停止於交叉路口前，讓幹道車
    優先通行之規定」，應屬誤載）。被告既領有小型車駕駛執
    照（詳上開道路交通事故調查報告表之「駕駛執照種類」欄
    ），則其就上開規定應已知之甚詳，自應確實遵守；而當時
    天候晴、日間有自然光線、柏油路面乾燥、無缺陷，且該路
    段無障礙物、視距良好等情，亦有卷附道路交通事故調查報
    告表可參，故依當時天候及路況，被告並無不能注意之情事
    。而被告於通過該閃光紅燈路口時，疏未注意停車再開，車
    輛應減速接近，先停止於交岔路口前，讓幹道車優先通行後
    認為安全時，方得續行之規定，乃發生車禍，致告訴人受有
    上開傷害，有上開診斷證明書可佐，又告訴人所受傷害，確
    係本件車禍所致，與被告前開過失行為間有相當因果關係。
    另雖觀諸上開道路交通事故現場圖所示刮地痕地點及長度（
    見96年度他字第130 號偵查卷第36頁），可知雙方撞擊地點
    係在高雄市○○區○○路、仁德路交岔路口之中心點附近，
    則告訴人騎乘機車駛入上開路口處前，被告所駕駛之自用小
    客車即將行至路口中線，如告訴人遵守閃光黃燈指示而減速
    慢行，應不致發生本件車禍，告訴人就本件車禍之發生，亦
    有過失甚明，惟此無解於被告過失之責，是本件被告過失傷
    害犯行，堪以認定。
二、核被告所為，係犯刑法第284 條第1 項前段之過失傷害罪。
    被告肇事後仍留置現場，於犯罪未被發覺之前，向處理車禍
    員警坦承肇事，不逃避裁判，業據被告於本院審理時供述在
    卷（參本院卷第63頁），並有高雄市政府警察局交通大隊交
    通事故被告談話紀錄表（詳他字卷第39頁背面），是被告於
    偵查犯罪機關尚未發覺犯罪人時，即向處理車禍員警坦承肇
    事，不逃避裁判，堪認符合自首之要件，依刑法第62條前段
    ，減輕其刑。爰審酌被告疏未注意讓車，致告訴人受有上開
    傷害，且雖表示有和解意願，然猶迄未與告訴人達成和解，
    行為實有可議；惟念及被告於本院審理時坦承犯行，參以被
    告並無前科，有臺灣高等法院被告前案紀錄表在卷可參，素
    行良好，而告訴人本身亦有未遵守閃光黃燈號誌應減速慢行
    之過失，及被害人所受傷勢非重等一切情狀，量處如主文所
    示之刑。末查，被告本件犯罪行為之時間，在96年4 月24日
    以前，核符中華民國九十六年罪犯減刑條例第2 條規定，應
    依同條例第2 條第1 項第3 款，減其宣告刑2 分之1 如主文
    所示，併斟酌前開犯罪情狀，諭知如主文所示易科罰金之折
    算標準。
據上論斷，應依刑事訴訟法第299 條第1 項前段，刑法第284 條
第1 項前段、第62條前段、第41條第1 項前段，中華民國九十六
年罪犯減刑條例第2 條第1 項第3 款、第7 條，刑法施行法第1
條之1 ，判決如主文。
中　　華　　民　　國　　96　　年　　9 　　月　　29　　日
                  交通法庭    審判長法  官   方百正
                                    法  官   方錦源
                                    法　官   戴韻玲
以上正本證明與原本無異。
如不服本判決，應於判決送達後10日內，向本院提出上訴狀。
中　　華　　民　　國　　96　　年　　9 　　月　　29　　日
                                    書記官   李春慧
附錄法條：
中華民國刑法第284條第1項
因過失傷害人者，處6 月以下有期徒刑、拘役或5 百元以下罰金
，致重傷者，處1 年以下有期徒刑、拘役或5 百元以下罰金。
